

FORMAÇÃO ACADÊMICA

 Técnico Universitário Superior em Eletrônica Instituto Universitario de Tecnología

CURSOS 🖍

Readic, 2021.

- React Js Dezembro 2022 - Fevereiro 2023 Coderhouse
- JavaScript Outubro 2022 - Novembro 2022 Coderhouse
- Desenvolvimento Web Julho 2022 - Setembro 2022 Coderhouse

IDIOMAS 🖳

Español: Nativo

Inglês: A2

Português: A1

CONTATO

- 😭 cardoz.jg@gmail.com
- <u>+58 424 692 6618</u>
- in Jose Cardozo
- Zulia. Venezuela

JOSÉ G. CARDOZO G. FRONT END DEVELOPER JR.

SOBRE MIM

Sou técnico em eletrônica, especializado em tecnologia FTTH. Há muito tempo me interesso por programação e, hoje, decidi mudar completamente minha trajetória profissional, dedicando-me ao desenvolvimento front-end. Estou constantemente adquirindo conhecimentos que me ajudam a crescer nesse mundo da programação web, aprendendo tecnologias como React, Firebase, HTML, CSS e Javascript.

EXPERIÊNCIA PROFISSIONAL

Desenvolvedor Front End

No country 05/2023 - Actualidad

- Desenvolvimento de login e registros com ReactJS e NextJS
- Integração de componentes com chamadas de vídeo
- CRUD de publicações com clone linkenid, WorkWave usando ReactJS com typeScript

Técnico de rede

T&T Network Solutions LLC, 03/2022 - 06/2022

- Reparos na instalação de FTTH
- Emenda de fibra óptica
- Configuração da antena AC ubiquiti

Técnico eletromédico

Hospital Manuel Noriega Trigo, 03/2021 - 01/2022

- Operação do software da máquina de raios X
- Reparo de equipamentos de raios X digitais. Reparo e manutenção de sistemas de computador.

HABILIDADES

- HTML
- GIT
- CSS
- React.Js
- SASS
- Winbox
- Bootstrap Ubiquiti AC
- JS